# 请教陈版主关于在日本设立的子公司收到消费税返还时的报表列示问题

提问人：lucky_starbhg 时间：2019-05-09 15:29:31
陈版主您好：
假设 A公司在日本东京设立一家全资子公司B 公司，根据日本当地的税收政策，该公司收到一笔消费税的返还款，那么 A 公司在编制合并利润表时，这项返还是否可以记入 “其他收益”？合并现金流量表中该返还款是否可以记入 “收到的税费返还”？期待陈版主的回复，谢谢！

回答人：chenyiwei
考虑以下问题：
1 、消费税在日本是否为类似于中国的增值税的价外税？
2 、当初该子公司缴纳消费税时，如何进行会计处理？
3 、返还的法律依据是什么？返还的操作流程如何？